

Kaoutar Yousfi

PRODUCT OWNER



Profil & Projet

Forte de plus de 10 ans d'expérience dans la gestion de projets, avec une expertise dans les méthodologies agiles (Scrum et Safe) et la conduite du changement. Titulaire de certifications reconnues, Je suis dotée d'une capacité à analyser les besoins métiers, définir des roadmaps, et piloter des équipes pluridisciplinaires pour assurer le succès des projets. Mon objectif est de continuer à optimiser les processus et à développer des solutions innovantes.

Expérience professionnelle

Groupama - Architecte fonctionnel





Mission: au sein de la Direction des Systèmes d'Information décisionnel qui met à disposition des utilisateurs les données et les traitements nécessaires à leur activité, le programme OCEAN vise à rendre communautaire, les données de toutes les entités Groupama dans un même entrepôt.

- Modélisation des processus/données et tenue à jour des cartographies applicatives du SI
- Cadrage et Instruction des demandes
- Conception de solution de mise en œuvre et identification des risques
- Coordination des contributeurs et suivi des demandes jusqu'à la MEP.
- Identification des ressources à allouer et estimation du chiffrage
- Participation à la définition de la trajectoire urbanistique du SI
- Assistance à la MOA durant les phases de cadrage
- Co-Construction des spécifications fonctionnelles avec les ingénieurs Data
- Documentation des livrables et des procédures

Daveo - Product Owner

cadre Scrum



iii Dec. 2022- Mai.2024

Mission: au sein de la digital factory: développement d'un portail intranet centralisant toute la documentation nécessaire pour les parcours de formation des futurs PO et Scrum Master de

- Conduite de phase d'étude : analyse approfondie des besoins et de l'existant
- Définition de la vision du produit en collaboration avec la direction
- Participation à la rédaction des appels d'offre
- Animation de formations : conduite d'ateliers de formation destinés aux futurs PO et Scrum
- Engagement dans les événements du cabinet autour de la formation
- Création de contenu pédagogique
- Maintenance et alimentation du Backlog
- Animation des cérémonies Agile

Résultats : harmonisation des parcours de formation selon l'objectif de carrière et gestion centralisée de la documentation.

AIR FRANCE - Product Owner:

Cadre Scrum et Safe



avril 2021 - Nov 2022

Mission : -Gestion de l'application VIP pour la salle de supervision bagages : visant à anticiper de manière proactive le volume des bagages spécifiques à bord des vols AF (pour les membres Gold, bagages diplomatiques, business).

- 06 15 67 02 79
- kaoutar.yousfi@gmail.com
- Profil LinkedIn

Compétences

Soft-skills

- * Forte capacité d'adaptation
- * Bon relationnel
- * Bonne gestion du stress
- * Sens de l'écoute
- * Ouverture d'esprit

Secteurs d'activité

- Assurance
- Aviation

Compétences fonctionnelles

- · Gestion de projet
- · Méthodologie : Kaban, Scrum, SAFE, conduite du changement, cycle en V.

Compétences techniques

- · Méthode de conception : Merise, UML
- · Outils: Jira, Confluence, Yammer, Share point, Postman, Kibana bomboo, ALM, Miro, Eclipse, Figma, Visual Studio Pro, Draw IO, Simulateur, Worldtracer, Apache, Webservice (SOAREPO/REST), Saleces force
- · Language: Java, J2E, html, Xml, C,
- · SGBDR: My SQL, Acess, Oracle, SQL server
- Pack Office

Langues

- Français: Courant
- Anglais : Capacité professionnelle complète (C1)
- Arabe: Langue maternelle

Formation

Cycle de 2 ans d'ingénieur IT, spécialité : audit et gouvernances des SI CNAM

Paris

2013

Master MIAGE, méthodes informatiques appliquées à la gestion de l'entreprise **ESIAG**

Créteil

2009

-Gestion de la base opérationnelle bagages BOB : utilisée par plus de 500 agents sur toutes les escales françaises assurant la traçabilité des bagages et alimentant les applications d'Air France avec les données actualisées.

- Cadrage de projet et analyse des besoins
- Préparation des PI: dentification des interlocuteurs; étude des impacts, des interdépendances,
- Rédaction et gestion des Features et des US sur Jira
- Collaboration avec les intervenants
- Préparation des releases planning
- Pilotage de l'équipe AMO : supervision des Business analyst et des Testeurs
- Gestion et maintenance de Backlog
- Communication régulière sur l'état d'avancement :
- Accompagnement à la mise en production et support aux utilisateurs
- Rédaction des modes opératoires

Résultats: Application VIP: déploiement de l'application avec des tableaux de bord en temps réel optimisant les opérations de supervision des bagages VIP et Business.

-BOB: Innovation de processus: mise en place d'un processus permettant de laisser les bagages à bord de passager No Show, améliorant de la ponctualité des vols et générant des économies significatives (gain 3,3 M euros en 2023).

Caisse des dépôts Proxy Product Owner:

Cadre Scrum et Safe

Paris

iii Sep 2020 – Nov 2020

Mission: projet « mon compte personnel de la formation » basé sur le moteur de calcul AE-5: pilotage de la mise en place du système de calcul des fonds alloués aux candidats par les localités, régions et organismes.

- Traduction des besoins métiers en US sur Jira
- Gestion du Backlog: priorisation et suivi du Backlog
- Coordination des équipes : collaboration étroite avec les équipes de développement et métiers
- Participation aux réunions SAFE/ animation des workshops
- Rédaction de la documentation : création des spécifications fonctionnelles détaillés (SFD) et des guides utilisateurs
- Élaboration de la stratégie de validation pour la recette
- Gestion des anomalies et incidents :
- Support et formation utilisateurs

Résultats : accompagnement de l'équipe dans l'adoption du cadre Safe et déploiement de la première phase du projet AE-5.

Air France - Product Owner

Roissy

iii janv. 2019 – Mars 2020

Mission : -Application de traçabilité des bagages BOB : gestion des application BOB-View, BOB-Track et BOB-SOA, assurant 'intégration des données en temps réel pour les opérations de gestion des bagages.

-Outil de réconciliation passager/bagages (SRB) : supervision de l'outil SRB-View et SRB-Track, permettant la comptabilisation précise du volume des bagages dans les soutes des avions.

- Gestion et maintenance du Backlog
- Audit et migration d'application (Web services et données de l'ASI)
- Analyse des processus métier et priorisation des demandes
- Rédaction et gestion des User Stories
- Animation des cérémonies Scrum et SAFE
- Animation des atelier métier et communication de la vision produit
- Traduction des besoins fonctionnels, évolutifs et réglementaires en US
- Animation de toutes les cérémonies Agiles (Daily-refinement-review, rétro...)
- Documentation et support utilisateur

Certification

Prince 2 : En cours

TOIEC: Niveau C1 Score 945

2024

Design Thinking: Conception et facilitation d'atelier créatifs et d'intelligence collective **2023**

ORIIONS

DISC: Optimisez votre communication Skills4All

2023

Professional Scrum Master I

Scrum.org

2023

2021

Professional Scrum Product Owner I 2023 Scrum.org

MOOC SecNumacadémie 2021

ANSSI

ADMIN201 Salesforce Salesforce **2018**

Six Sigma Green Belt

2012 Opex Management

ITIL V3 Foundation

EXIN. **2012**

Centres d'intérêt

- · Sport : Vélo, boxe
- Lecture
- Membre club des échecs de Tremblay en France : TAC échec
- · Membre de l'association Yeddi (Bagnolet 93170)

Résultats: -Contribution à la fluidité et l'alimentation en temps réel de toutes les applications Air France consommatrices de données bagages.

- -Installation d'un écran d'affichage au terminal F de CDG pour la restitution des bagages en irrégularités aux passagers.
- -Mise en production de la nouvelle interface pour l'application BOBview.

Mutuelle des architectes Français- Product Owner



iii juil 2012 – Oct 2018

Mission : Projet 1 : DAP portail de déclaration d'activité professionnelle : pour les architectes Français et Belges, plusieurs milliers d'utilisateurs par an.

- -Projet 2 : Référentiel « Personnes » : gestion de base hébergeant tous les adhérents de la MAF.
- -Projet 3 : application PAPS : dématérialisation sur la GED de tous les documents pour le service sinistres de la MAF et ses interlocuteurs (avocats, juristes) sous Scrum.

DAP:

- Proposition de matrice RACI : pour la gestion des responsabilités de projet
- Élaboration de la Stratégie de tests et exécution
- Automatisation des tests : coordination avec l'équipe d'exploitation pour automatiser les tests de performance et TNR.
- Pilotage de la recette utilisateurs
- Création d'une cellule de qualification et accompagnement des apprentis

Personnes:

- Rédaction du business case
- Recueil du besoin métier : organisation de Workshops utilisateurs
- Pilotage et cadrage du projet : gestion de la charge de travail, du planning et d'une équipe de 5 personnes
- Analyse de l'existant et des écarts AASI/NSI,
- Rédaction du cahier des charges, des SFD et des guides utilisateur
- Élaboration de la Roadmap et des releases, suivi du planning et du budget sur MS projet
- Reporting régulier de l'état d'avancement
- Formation et conduite du changement : formation des 45 utilisateurs (interne et externe par session pour les filiales : France et Belgique)
- Accompagnement au déploiement de l'application
- Communication des KPI à la DSI
- Proposition de plan d'action et de communication pour les risques évalués

PAPS:

- Animation des ateliers métiers
- Conception des maquettes de l'application
- Rédaction des user stories et alimentation du Backlog
- Évaluation des rapports bénéfices/coûts/risque/qualité
- Élaboration de la roadmap pour les prochains sprints
- Animation des cérémonies agile
- Conduite de changement auprès des utilisateurs
- Déploiement et suivi de l'intégration de la solution.

ALLIANZ - Business Analyst



Fév. 2010 – juil. 2012

Mission : implémentation de l'ERP Global Genius qui gère tout le cycle de vie des contrats et sinistres et l'éditique au sein d'Allianz pour les entités Françaises

- Réalisation du mapping des données de l'ASI vers le NSI
- Analyse des problématiques métier, intégration des solutions adaptées dans l'ERP
- Suivi des anomalies : gestion des anomalies via l'outil ALM,
- Coordination des résolutions et suivi des demandes d'évolutions en collaboration avec les équipes MOE et MOA
- Rédaction et validation des PV de recette
- Support utilisateur niveau 2

- Formation et accompagnement des utilisateurs
- Préparation de toute la phase conduite du changement

AXA CORPORATE SOLUTIONS- Business Analyst

Paris

sep 2008 – oct 2009

Mission : implémentation de l'ERP Global Genius pour l'entité Axa Corporate sur les modules gestion des contrats, sinistres et compatibilité

- Analyse du processus métier
- Analyse des Gap de l'ERP existant : Genius2
- Définition des fonctionnalités cibles pour le nouvel ERP Global et proposition de plan détaillé de recette
- Planification et exécution des tests : applicatifs, fonctionnel, TNR de bout en bout
- Collaboration avec l'équipe technique (développement, DBA, et exploitation) reporting de suivi de l'avancement de la recette